最　高　行　政　法　院　裁　定
                                      100年度裁字第949號
上  訴  人　張憲隆
被 上訴 人　銓敘部
代　表　人　張哲琛
                          送達代收人  陳靜瑩
上列當事人間退休事件，上訴人對於中華民國98年11月23日臺北
高等行政法院98年度訴字第1995號判決，提起上訴，本院裁定如
下：
　　主  文
上訴駁回。
上訴審訴訟費用由上訴人負擔。
　　理  由
一、按對於高等行政法院判決之上訴，非以其違背法令為理由，
    不得為之，行政訴訟法第242條定有明文。依同法第243條第
    1項規定，判決不適用法規或適用不當者，為違背法令；而
    判決有同條第2項所列各款情形之一者，為當然違背法令。
    是當事人對於高等行政法院判決上訴，如依行政訴訟法第24
    3條第1項規定，以高等行政法院判決有不適用法規或適用不
    當為理由時，其上訴狀或理由書應有具體之指摘，並揭示該
    法規之條項或其內容；若係成文法以外之法則，應揭示該法
    則之旨趣；倘為司法院解釋或本院之判例，則應揭示該判解
    之字號或其內容。如以行政訴訟法第243條第2項所列各款情
    形為理由時，其上訴狀或理由書，應揭示合於該條項各款之
    事實。上訴狀或理由書如未依此項方法表明，或其所表明者
    與上開法條規定不合時，即難認為已對高等行政法院判決之
    違背法令有具體之指摘，其上訴自難認為合法。
二、上訴人原係司法院科長，於民國98年2月23日提出自願退休
    ，經被上訢人以98年2月12日部退三字第0983013682號函，
    按其退撫新制施行前、後任職年資分別為2年、13年7天，核
    定其退撫新制施行前、後年資分別為2年、12年5個月，並於
    該函說明三備註（一）記載略以，上訴人本次退休新制施行
    前、後年資，合併其已依公務人員資遣給與辦法（下稱資遣
    給與辦法）規定辦理資遣並領取資遣給與，相當20年5個月
    之資遣年資，超過最高35年給與之限制，故僅得再採計14年
    7個月之年資，乃依其最有利之年資採計方式，核定其退撫
    新制施行前、後年資分別為2年、12年5個月，並核給退撫新
    制施行前、後一次退休金3個基數、19個基數。上訴人不服
    ，提起復審，遭決定駁回後，提起行政訴訟，經原審判決駁
    回。
三、上訴人對於高等行政法院判決上訴，主張：被上訴人業已於
    98年4月3日函送立法院審議之公務人員退休法草案增訂第17
    條第2項，將現行公務人員退休法施行細則第13條規定提升
    至本法位階層次，準此，被上訴人即是承認現行公務人員退
    休法施行細則第13條規定的位階層次是錯誤的。公務人員退
    休法施行細則第13條第2項規定，與公務人員退休法規定不
    予計算其前已退休之任職年資意旨不符。司法院釋字第658
    號解釋已明確認定其欠缺法律具體明確授權，違反憲法第23
    條法律保留原則，自屬無效等語，為其理由。惟原判決認上
    訴人確屬已領資遣給與後再任公職之人員，則其本次退休之
    年資，依公務人員退休法第16條之1第1項及同法施行細則第
    13條之規定，自應於上訴人再任公職之85年2月15日起，另
    行計算，且因其前已按20年5個月年資受領資遣給與，本次
    退休最高僅得再採計新舊制年資合計14年7個月。又因上訴
    人不同意補送新舊制年資採計取捨切結書，被上訴人乃以優
    先採計退撫新制年資之較有利方式，核定年資14年5個月，
    以其本次退休年資經核定未滿15年，依公務人員退休法第6
    條第1項規定，僅得給與一次退休金。被上訴人因依公務人
    員退休法第6條計算，核給退撫新制施行前、後一次退休金3
    個基數、19個基數，並否准其擇領月退休金，並無違誤。且
    上訴人資遣年資不論是20年1個月，或是20年5個月，依上揭
    公務人員退休法中有關已辦資遣年資應連同再任年資最高採
    計35年之限制規定，其再退休之核定年資均未達15年，依公
    務人員退休法第6條第1項規定，仍無法擇領月退休金，僅能
    支領一次退休金。又本件上訴人既非司法院釋字第658號解
    釋之聲請人，該號解釋亦已明定公務人員退休法施行細則第
    13條第2項規定自該號解釋公布之日起至遲於屆滿2年時失其
    效力，是該號解釋乃係附期限失效，在期限屆滿前，公務人
    員退休法施行細則第13條第2項規定仍為有效之法規（按：
    本院97年判字第615號著有判例），被上訴人據以核定上訴
    人退撫新制施行前、後年資，並核給退撫新制施行前、後一
    次退休金之基數，復審決定予以維持，均無不合等語，業已
    於理由中詳予論斷。上訴意旨，雖以該判決違背法令為由，
    惟核其上訴理由書所載內容，無非復執業經原審論斷不採之
    陳詞，再予爭執，或係以其一己對法規之主觀見解，任意指
    摘原判決所為論斷有不適用法規或適用不當之情，並就原審
    已論斷者，泛言未論斷，或就原審所為論斷，泛言其論斷不
    合法，而非具體表明合於不適用法規、適用法規不當、或行
    政訴訟法第243條第2項所列各款之情形，難認對該判決之如
    何違背法令已有具體之指摘，應認其上訴為不合法。
四、據上論結，本件上訴為不合法。依行政訴訟法第249條第1項
    前段、第104條、民事訴訟法第95條、第78條，裁定如主文
    。
中　　華　　民　　國　　100　 年　　4　　 月　　21　　日
                    最高行政法院第一庭
                        審判長法官　鍾　耀　光
                              法官　侯  東  昇
                              法官　黃　淑　玲
                              法官　鄭　小　康
                              法官　林　樹　埔

以  上  正  本  證  明  與  原  本  無  異
中　　華　　民　　國　　100　 年　　4　　 月　　21　　日
　　　　　　　　　　　　　　　書記官　王　史　民